臺灣臺南地方法院刑事判決
111年度訴字第255號
公  訴  人  臺灣臺南地方檢察署檢察官
被      告  張博庭



            吳宗訓



            楊啟文


            鍾威龍


            王崇廷




            李弘翔


上列被告因妨害秩序等案件，經檢察官提起公訴（110年度調偵
字第50號），被告於準備程序中就被訴事實均為有罪之陳述，經
告以簡式審判程序之旨，並聽取公訴人、被告之意見後，本院合
議庭裁定由受命法官獨任進行簡式審判程序，並判決如下：
    主      文
壬○○犯在公共場所聚集三人以上首謀實施強暴罪，處有期徒刑捌
月。
乙○○、楊啟文、子○○犯在公共場所聚集三人以上下手實施強暴罪
，各處有期徒刑柒月。
甲○○、戊○○成年人與少年犯在公共場所聚集三人以上施強暴在場
助勢罪，各處有期徒刑肆月，如易科罰金，均以新臺幣壹仟元折
算壹日。
    事實及理由
一、本案犯罪事實及證據，除證據部分應補充「被告壬○○、乙○○
    、甲○○、楊啟文、子○○及戊○○等六人於本院準備程序及審理
    時之自白（本院卷第157、298頁）」及「本院民國111年4月
    18日準備程序之勘驗筆錄（本院卷第158至159頁）」外，餘
    均引用檢察官起訴書之記載（如附件）。
二、按本件被告壬○○、乙○○、甲○○、楊啟文、子○○及戊○○等六人
    （下稱被告壬○○等六人）所犯均為死刑、無期徒刑、最輕本
    刑3年以上有期徒刑以外之罪，亦均非屬高等法院管轄之第
    一審案件，其等於準備程序中先就被訴事實均為有罪之陳述
    ，經告知簡式審判程序之旨，並聽取檢察官、被告三人之意
    見後，本院合議庭依刑事訴訟法第273條之1第1項規定裁定
    進行簡式審判程序，是本案之證據調查，依同法第273條之2
    規定，不受同法第159條第1項、第161條之2、第161條之3、
    第163條之1及第164條至第170條所規定證據能力認定及調查
    方式之限制；並得依同法第310條之2之準用同法第454條之
    規定製作略式判決書（僅記載「證據名稱」），合先敘明。
三、上揭犯罪事實，業據被告壬○○等六人於本院審理時均坦承不
    諱（本院卷第157、298頁），並經同案被告癸○○（警卷第15
    至23、25至27頁、偵一卷第109至110頁）、庚○○（警卷第29
    至33、35至36頁、偵一卷第110至111頁）、辛○○（警卷第47
    至51頁、偵一卷第139至141頁）分別於警詢及偵查時供陳在
    卷，核與證人即告訴人丙○○（警卷第101至104頁、偵一卷第
    83至85頁）、己○○（警卷第115至116頁、偵一卷第83至85頁
    ）、證人即少年謝○傑（92年1月生，警卷第83至89頁、偵二
    卷第121至124頁）、謝◎傑（93年7月生，警卷第91至95、97
    至99、偵二卷第124至125頁頁）、證人陳奕豪（警卷第105
    至109頁）、林志隆（警卷第111至113頁）分別於警詢及偵
    查中之證述情節大致相符，並有監視器畫面截圖（警卷第13
    9至145頁）、犯罪嫌疑人指認紀錄表（警卷第117至137頁）
    、警方製作之監視器畫面勘驗報告（偵一卷第151至161頁）
    、民國109年9月3日花園夜市聚眾鬥毆案涉案嫌疑人聯絡關
    係脈絡圖（警卷第5至7頁）、告訴人丙○○之奇美醫療財團法
    人奇美醫院110年9月4日診斷證明書（偵二卷第143頁）及本
    院111年4月18日準備程序之勘驗筆錄（本院卷第158至159頁
    ）等資料在卷可稽。綜上所查，被告三人之自白核與事實相
    符，本件事證明確，被告壬○○等六人犯行均堪認定，應依法
    論科。
四、論罪科刑：
（一）按刑法妨害秩序罪章之第149、150條於109年1月15日修正
      公布，並自同年月17日生效施行，本次修法理由略以：「
      ㈠隨著科技進步，透過社群通訊軟體（如LINE、微信、網
      路直播等）進行串連集結，時間快速、人數眾多且流動性
      高，不易先期預防，致使此等以多數人犯妨害秩序案件規
      模擴大，亦容易傷及無辜。惟原條文中之『公然聚眾』，司
      法實務認為必須於『公然』之狀態下聚集多數人，始足當之
      ；亦有實務見解認為，『聚眾』係指參與之多數人有隨時可
      以增加之狀況，若參與之人均係事前約定，人數既已確定
      ，便無隨時可以增加之狀況，自與聚眾之情形不合（最高
      法院28年度上字第621號、92年度台上字第5192號判決參
      照）。此等見解範圍均過於限縮，學說上多有批評，也無
      法因應當前社會之需求。爰將本條（指第149條）前段修
      正為『在公共場所或公眾得出入之場所』有『聚集』之行為為
      構成要件，亦即行為不論其在何處、以何種聯絡方式（包
      括上述社群通訊軟體）聚集，其係在遠端或當場為之，均
      為本條之聚集行為，且包括自動與被動聚集之情形，亦不
      論是否係事前約定或臨時起意者均屬之。因上開行為對於
      社會治安與秩序，均易造成危害，爰修正其構成要件，以
      符實需。㈡為免聚集多少人始屬『聚眾』在適用上有所疑義
      ，爰參酌組織犯罪防制條例第2條第1項及其於106年4月19
      日修正之立法理由，認三人以上在公共場所或公眾得出入
      之場所實施強暴脅迫，就人民安寧之影響及對公共秩序已
      有顯著危害，是將聚集之人數明定為三人以上，不受限於
      須隨時可以增加之情形，以臻明確…（以上就第150條之修
      法理由亦同）」、「㈠倘三人以上，在公共場所或公眾得
      出入之場所聚集，進而實行強暴脅迫（例如：鬥毆、毀損
      或恐嚇等行為）者，不論是對於特定人或不特定人為之，
      已造成公眾或他人之危害、恐懼不安，應即該當犯罪成立
      之構成要件，以符保護社會治安之刑法功能…。㈡實務見解
      有認本條之妨害秩序罪，須有妨害秩序之故意，始與該條
      之罪質相符，如公然聚眾施強暴脅迫，其目的係在另犯他
      罪，並非意圖妨害秩序，除應成立其他相當罪名外，不能
      論以妨害秩序罪（最高法院31年度上字第1513號、28年度
      上字第3428號判決參照）。然本罪重在安寧秩序之維持，
      若其聚眾施強暴脅迫之目的在犯他罪，固得依他罪處罰，
      若行為人就本罪之構成要件行為有所認識而仍為本罪構成
      要件之行為，自仍應構成本罪，予以處罰。㈢參考我國實
      務常見之群聚鬥毆危險行為態樣，慮及行為人意圖供行使
      之用而攜帶兇器或者易燃性、腐蝕性液體，抑或於車輛往
      來之道路上追逐，對往來公眾所造成之生命身體健康等危
      險大增，破壞公共秩序之危險程度升高，而有加重處罰之
      必要，爰增訂第二項…（指第150條）」。查本件被告壬○○
      六人與同案被告癸○○、柯琮懋（原名翁琮懋）、辛○○及少
      年謝○傑、謝◎傑等人在花園夜市旁停車場聚集，該處為供
      公眾通行之處，自屬公共場所，被告壬○○等六人徒手共同
      毆打告訴人丙○○、並毀損告訴人己○○之攤位物品，所為已
      危害安寧且造成附近民眾恐慌不安，足認被告壬○○等六人
      所為客觀上已妨害秩序，主觀上具有妨害秩序之犯意，揆
      諸上開立法說明，已合乎刑法第150條第1項之要件。是核
      ①被告壬○○所為，係犯刑法第150條第1項後段之在公共場
      所聚集三人以上首謀實施強暴罪、同法第277條第1項之傷
      害罪（傷害告訴人丙○○部分）及同法第354條之毀損罪（
      毀損告訴人己○○攤位物品部分）；②被告乙○○、楊啟文、
      子○○所為，均係犯刑法第150條第1項後段之在公共場所聚
      集三人以上下手實施強暴罪、同法第277條第1項之傷害罪
      （傷害告訴人丙○○部分）及同法第354條之毀損罪（毀損
      告訴人己○○攤位物品部分）；③被告甲○○、戊○○所為，均
      係犯兒童及少年福利與權益保障法第112條第1項、刑法第
      150條第1項前段之成年人與少年在公共場所聚集三人以上
      在場助勢實施強暴罪。起訴意旨就被告甲○○及戊○○之犯行
      部分，認僅係犯在公共場所聚集三人以上在場助勢實施強
      暴罪，尚有誤會，然因基本事實相同，且本院於審理程序
      中已對被告為兒童及少年福利與權益保障法第112條第1項
      條文之告知（本院卷第305至306頁），已無礙於被告防禦
      權之行使，應由本院變更起訴法條並予以審理，併予指明
      。
（二）刑法第150條之罪，係為保護社會整體秩序、安全，屬於
      國家法益，並非個人法益，縱行為人施以強暴脅迫之客體
      有數人，惟侵害國家法益仍屬單一，僅成立單純一罪。又
      本件犯罪構成要件須聚集三人以上，性質上屬於聚合犯，
      並應以在場共同實施或在場參與分擔實施犯罪之人為限，
      而依刑法條文有「結夥三人以上」者，其主文之記載並無
      加列「共同」之必要（最高法院79年度台上字第4231號判
      決意旨參照），是本條文以「聚集三人以上」為構成要件
      ，應為相同解釋，方為適論。而共犯在學理上，有「任意
      共犯」與「必要共犯」之分，前者指一般原得由一人單獨
      完成犯罪而由二人以上共同實施之情形，當然有刑法總則
      共犯規定之適用；後者係指須有二人以上之參與實施始能
      成立之犯罪而言。且「必要共犯」依犯罪之性質，尚可分
      為「聚合犯」與「對向犯」，其二人以上朝同一目標共同
      參與犯罪之實施者，謂之「聚合犯」，如刑法分則之聚眾
      施強暴脅迫罪、參與犯罪結社罪、輪姦罪等是，因其本質
      上即屬共同正犯，故除法律依其首謀、下手實施或在場助
      勢等參與犯罪程度之不同，而異其刑罰之規定時，各參與
      不同程度犯罪行為者之間，不能適用刑法總則共犯之規定
      外，其餘均應引用刑法第28條共同正犯之規定（最高法院
      81年度台非字第233號判決意旨參照）。
（三）被告壬○○首謀、被告乙○○、楊啟文、子○○三人下手實施強
      暴、被告甲○○、戊○○二人在場助勢，各司其職，彼此相互
      利用，並以其等行為互為補充，以達其等共同犯罪目的，
      是對於「在公共場所聚集三人以上實施強暴行為」乙節顯
      均具有犯意聯絡，前開被告乙○○、楊啟文及子○○三人本質
      上為共同正犯，只是因為刑法第150條第1項針對「首謀」
      、「下手實施」、「在場助勢」此3種態樣作出不同之規
      定。依之前揭說明，被告壬○○、乙○○、楊啟文及子○○四人
      ，就上開傷害及毀損犯行，有犯意聯絡及行為分擔，均應
      論以共同正犯。又被告壬○○、乙○○、楊啟文及子○○四人，
      所犯上開3罪名係基於同一目的而為，且行為重合，核屬
      一行為觸犯數罪名之想像競合犯，應依刑法第55條前段之
      規定，分別從一重之在公共場所聚集三人以上首謀實施強
      暴罪（被告壬○○）、在公共場所聚集三人以上下手實施強
      暴罪（被告乙○○、楊啟文及子○○）處斷。
（四）又按刑法總則之加重，係概括性之規定，所有罪名均一體
      適用；刑法分則之加重，係就犯罪類型變更之個別犯罪行
      為予以加重，成為另一獨立之罪名。兒童及少年福利與權
      益保障法第112條第1項前段所定：「成年人教唆、幫助或
      利用兒童及少年犯罪或與之共同實施犯罪或故意對其犯罪
      者，加重其刑至二分之一」，其中成年人教唆、幫助或利
      用兒童及少年犯罪或與之共同實施犯罪之加重，並非對於
      個別特定之行為而為加重處罰，其加重係概括性之規定，
      對一切犯罪皆有其適用，自屬刑法總則加重之性質；至故
      意對兒童及少年犯罪之加重，係對被害人為兒童及少年之
      特殊要件予以加重處罰，乃就犯罪類型變更之個別犯罪行
      為予以加重，則屬刑法分則加重之性質（最高法院103年
      度台非字第306號判決意旨參照）。被告甲○○、戊○○二人
      係與少年謝○傑、謝◎傑二人在場助勢，是其二人均應依兒
      童及少年福利與權益保障法第112條第1項規定各加重其刑
      。　　　
（五）又被告乙○○、楊啟文二人前有如檢察官起訴書犯罪事實欄
      一所載之科刑及執行情形，有臺灣高等法院被告前案紀錄
      表各1份附卷足憑；惟起訴書未就被告乙○○、楊啟文二人
      本案構成累犯事實具體提出證明方法，以及說明其二人應
      依累犯規定加重其刑之事項等，依111年4月27日最高法院
      110年度台上大字第5660號大法庭裁定意旨，本案不得認
      被告乙○○、楊啟文二人構成累犯，但本院仍以前開前科表
      之記載作為刑法第57條第5款之審酌事項，附此敘明。
（六）爰以行為人之責任為基礎，審酌被告壬○○等六人不思以和
      平方式解決紛爭，竟在上開公共場所，聚集三人以上共同
      為上開犯行，除造成告訴人等受傷及財物毀損外，並已造
      成公眾或他人之恐懼不安，影響人民安寧及危害公共秩序
      ，所為均實屬不該；惟考量被告壬○○等六人犯後均坦認犯
      行，犯後態度尚稱良好，兼衡其等均尚未與告訴人達成和
      解，有本院刑事庭調解案件進行單（本院卷第267至268頁
      ）、告訴人丙○○表示請求從重量刑之意見（本院卷第391
      至392頁），並考量被告壬○○等六人涉案參與程度、素行
      、各自陳明之智識程度、家庭經濟生活狀況（本院卷第30
      6頁），及相關量刑意見等一切具體情狀，分別量處如主
      文所示之刑，並就得易科罰金之有期徒刑部分，均諭知易
      科罰金之折算標準。
據上論斷，應依刑事訴訟法第273條之1第1項、第299條第1項前
段、第300條、第310條之2、第454條第2項，兒童及少年福利與
權益保障法第112條第1項，刑法第150條第1項、第277條第1項、
第354條、第28條、第41條第1項前段、第55條，刑法施行法第1
條之1第1項，判決如主文。　　　
本案經檢察官吳坤城提起公訴，檢察官丁○○到庭執行職務。　
中　　華　　民　　國　　111 　年　　5 　　月　　30　　日
　　　　　　　　　刑事第十四庭  法　官　林岳葳
以上正本證明與原本無異
如不服本判決應於收受本判後20日內向本院提出上訴書狀，並應
敘述具體理由。其未敘述上訴理由者，應於上訴期間屆滿後20日
內向本院補提理由書狀（均須按他造當事人之人數附繕本）「切
勿逕送上級法院」。
  　　　　　　　　　　　　　　　書記官　黃得勝
中　　華　　民　　國　　111 　年　　5 　　月　　30　　日

附錄本案論罪科刑法條：　
中華民國刑法第150條
在公共場所或公眾得出入之場所聚集三人以上，施強暴脅迫者，
在場助勢之人，處1年以下有期徒刑、拘役或10萬元以下罰金；
首謀及下手實施者，處6月以上5年以下有期徒刑。
犯前項之罪，而有下列情形之一者，得加重其刑至二分之一：
一、意圖供行使之用而攜帶兇器或其他危險物品犯之。
二、因而致生公眾或交通往來之危險。

中華民國刑法第277條
傷害人之身體或健康者，處5年以下有期徒刑、拘役或50萬元以
下罰金。
犯前項之罪，因而致人於死者，處無期徒刑或7年以上有期徒刑
；致重傷者，處3年以上10年以下有期徒刑。

中華民國刑法第354條
毀棄、損壞前二條以外之他人之物或致令不堪用，足以生損害於
公眾或他人者，處2年以下有期徒刑、拘役或1萬5千元以下罰金
。

得上訴

臺灣臺南地方檢察署檢察官起訴書
                                     110年度調偵字第50號
　　被　　　告　壬○○　男　24歲（民國00年0月00日生）
　　　　　　　　　　　　住臺南市○○區○○路○段000巷00                           弄000號
　　　　　　　　　　　　國民身分證統一編號：Z000000000號
　　　　　　　　癸○○　男　23歲（民國00年0月0日生）
　　　　　　　　　　　　住臺南市○○區○○路○段000巷00                           弄000號
　　　　　　　　　　　　國民身分證統一編號：Z000000000號
　　　　　　　　柯琮懋  （原名翁琮懋）
                      　男　23歲（民國00年00月0日生）
　　　　　　　　　　　　住臺南市○○區○○路00號之4
　　　　　　　　　　　　國民身分證統一編號：Z000000000號
　　　　　　　　乙○○　男　39歲（民國00年00月00日生）
　　　　　　　　　　　　住苗栗縣○○鄉○○村○○00號
　　　　　　　　　　　　國民身分證統一編號：Z000000000號
　　　　　　　　辛○○　男　24歲（民國00年00月00日生）
　　　　　　　　　　　　住臺南市○區○○路000號8樓
　　　　　　　　　　　　居新竹市○區○○路○段000號
　　　　　　　　　　　　國民身分證統一編號：Z000000000號
　　　　　　　　甲○○　男　25歲（民國00年00月00日生）
　　　　　　　　　　　　住臺南市○○區○○里○○000號之                           15
　　　　　　　　　　　　國民身分證統一編號：Z000000000號
　　　　　　　　楊啟文　男　29歲（民國00年0月00日生）
　　　　　　　　　　　　住臺南市○○區○○路○段000號
　　　　　　　　　　　　國民身分證統一編號：Z000000000號
　　　　　　　　子○○　男　24歲（民國00年0月0日生）
　　　　　　　　　　　　住臺南市○○區○○路○段000巷00                           號
　　　　　　　　　　　　國民身分證統一編號：Z000000000號
　　　　　　　　戊○○　男　22歲（民國00年0月00日生）
　　　　　　　　　　　　住臺南市○○區○○路000 巷00弄0                           0號
　　　　　　　　　　　　國民身分證統一編號：Z000000000號
上列被告等因妨害秩序等案件，業經偵查終結，認應提起公訴，
茲將犯罪事實及證據並所犯法條分敘如下：
　　　　犯罪事實
一、乙○○前因犯家暴傷害罪，經臺灣臺南地方法院以107年度易
    字第1260號判決判處有期徒刑3月確定，嗣於民國108年4月8
    日易科罰金執行完畢。楊啟文前因犯違反毒品危害防制條例
    ，經同法院以102年度訴字第677號號判決判處有期徒刑2年7
    月（3次）、2年8月（1次），應執行有期徒刑3年6月確定，
    嗣入監執行後，於106年7月10日縮短刑期假釋出監，於107
    年5月20日假釋付保護管束期滿未經撤銷，以執行完畢論。
二、壬○○與丙○○於109年9月2日2時許，在臺南市北區萬象舞廳外
    因處理糾紛發生口角。壬○○事後心有不甘，意圖滋事決意尋
    仇，其知悉丙○○工作之處所即臺南市○區○○路000號花園夜市
    ，為公眾得出入之公共場所，倘於該處聚集3人以上而發生
    衝突，顯足以造成公眾或他人恐懼不安；亦知悉其既與丙○○
    有糾紛，欲前往理論談判，倘通知友人到場援助，勢將聚集
    3人以上而發生衝突，竟仍基於在公眾得出入之場所聚集3人
    以上首謀實施強暴之犯意，於翌（3）日口頭聯絡癸○○、柯
    琮懋（原名翁琮懋），復以行動電話通訊軟體聯絡乙○○（綽
    號小黑）、辛○○、甲○○、子○○、戊○○、楊啟文，及少年謝○
    傑（92年1月生）、謝◎傑（93年7月生）兄弟（2人均經臺灣
    臺南地方法院少年法庭交付保護管束並命為勞動服務），於
    同日晚間22時30分許在花園夜市旁停車場之公眾得出入之場
    所集結3人以上，再一同步行至花園夜市15排25號由己○○聘
    雇丙○○看顧之持BB槍射氣球攤位後，壬○○即基於恐嚇之犯意
    ，向丙○○恫稱：「限你3分鐘出來，不然就砸你的攤位跟把
    你帶走」，致使丙○○心生畏懼；壬○○並與高維庭、子○○、乙○○、楊啟文等共同基於在公眾得出入之場所聚集3人以上下
    手實施強暴及傷害他人身體、毀損他人之物之犯意聯絡，分
    別徒手、腳踹、持該攤位之鐵椅毆打丙○○，或持該攤位BB槍
    射擊至無BB彈後再持該槍丟擲丙○○，致丙○○因而受有頭部損
    傷、右側上臂挫傷併開放性傷口1公分等傷害，並造成己○○
    所經營攤位2把BB槍、2個BB槍槍座、1個高腳椅等器材損壞
    。而癸○○、柯琮懋、甲○○、戊○○及少年謝○傑、謝◎傑等則基
    於在公眾得出入之場所聚集3人以上在場助勢之犯意聯絡，
    在旁圍觀助勢。嗣經警據報後，循線查悉上情。
二、案經丙○○、己○○訴由臺南市政府警察局第五分局報告偵辦。
　　　　證據並所犯法條
一、證據清單及待證事實：
編號       證據名稱           待證事實 1 被告壬○○於警詢及偵查中之供述 1.其因為要跟告訴人丙○○談判，故以Messenger聯絡被告乙○○、甲○○，拜託他們協助談判；其找了被告子○○、乙○○、柯琮懋、癸○○一起去找告訴人丙○○，其他人是這些人又另外叫來的；其他人知道其與告訴人丙○○有糾紛；其等共11人相約在花園夜市停車場集合，再前往告訴人丙○○之攤位等事實。 2.其徒手毆打告訴人丙○○背部兩拳，踹背部1腳；被告辛○○拿BB槍朝告訴人丙○○射擊；被告子○○拿椅子打告訴人丙○○。參與鬥毆的有其與被告楊啟文、辛○○等人之事實。 3.其有毀損告訴人己○○攤位之椅子之事實。 2 被告癸○○於警詢及偵查中之供述 1.其開車載被告壬○○、柯琮懋至花園夜市，等到被告乙○○、甲○○他們人到之後一起步行，去與告訴人丙○○講事情；被告壬○○之前與告訴人吳宗信有過節等事實。 2.被告壬○○有參與鬥毆，告訴人丙○○有遭被告壬○○毆打；其有在場圍觀等事實。 3 被告柯琮懋於警詢及偵查中之供述 其與被告壬○○、癸○○一起去花園夜市，其他人前來與被告壬○○會合後，就走向告訴人丙○○的攤位，其有在場等事實。 4 被告乙○○於警詢及偵查中之供述 1.其綽號「小黑」。 2.被告壬○○以Messenger通訊軟體撥打電話給他，問其要不要到花園夜市關心被告壬○○之事；被告壬○○說有人要找他麻煩。其與被告壬○○、癸○○、辛○○、戊○○、同案少年謝○傑及其他6個人相約在花園夜市停車場。其到告訴人丙○○工作之攤位後，有詢問他們私人恩怨的事等事實；惟辯稱並未動手毆打告訴人丙○○，僅在後面看而已。 3.被告辛○○朝告訴人丙○○丟擲BB槍。   5 被告辛○○於警詢及偵查中之供述 1.被告壬○○說他被告訴人丙○○嗆，要問告訴人丙○○為何要掐他脖子；原本是要去理論，對方態度不好又不理他們，才發生鬥毆。 2.是綽號「小黑」的被告乙○○找其前去。 3.其有拿BB槍射擊告訴人丙○○，並持該槍丟擲告訴人丙○○，惟辯稱裡面沒子彈，所以用BB槍丟擲告訴人丙○○，但沒丟到等語。 4.有聽到有人說要告訴人丙○○出來，不然就要將其拖走等語。   6 被告甲○○於警詢及偵查中之供述 1.被告壬○○以Messenger邀約其前往花園夜市，要問對方為何掐被告壬○○脖子。 2.被告壬○○有參與鬥毆。被告乙○○應該有動手。 3.其站在後面看等事實。   7 被告楊啟文於警詢及偵查中之供述 1.被告壬○○認之前告訴人丙○○有掐其脖子，所以要找告訴人丙○○談判。 2.被告甲○○邀約其前往花園夜市停車場與其他人集合。惟否認有毆打告訴人丙○○，辯稱僅是站在攤位旁邊。   8 被告子○○於警詢及偵查中之供述 1.被告壬○○告知曾遭告訴人丙○○毆打，要去討公道，所以其去幫被告壬○○出氣。 2.坦承有拿椅子打告訴人丙○○之事實。   9 被告戊○○於警詢及偵查中之供述 1.當天是被告壬○○邀約，被告乙○○（綽號「小黑」，臉書暱稱「鄭志峰」）以Messenger聯絡其前往花園夜市，說要去花園夜市的攤位處理被告壬○○的事情之事實。 2.被告壬○○嗆告訴人丙○○後，被告辛○○即毆打告訴人丙○○臉部；被告辛○○有拿BB槍射告訴人丙○○，然後用槍丟告訴人丙○○等事實。 3.被告壬○○、乙○○皆以拳頭打告訴人丙○○，另有人持椅子打告訴人丙○○。其有在現場看等事實。  10 告訴人丙○○警詢之證述及偵查中之結證 1.109年9月2日2時許，其友人與被告壬○○在萬象舞廳起衝突，其上前勸架，手有架到被告壬○○脖子。 2.被告壬○○對其稱「限你3分鐘出來，不然就砸你的攤位，把你帶走」，其心生畏懼，之後其即遭人毆打。 3.被告壬○○有動手毆打，其他動手的人其不知道，有人用椅子及攤位的BB槍毆打他，致其右手臂挫傷、頭部、眼睛及背後腫脹瘀青。 3.攤位的椅子、BB槍被砸壞等事實。  11 告訴人己○○警詢之證述及偵查中之結證 告訴人丙○○為其攤位員工。其攤位有2支BB槍、2個槍架、1把鐵製椅子遭損壞之事實。  12 證人即同案少年謝○傑警詢之證述及偵查中之結證 1.被告戊○○邀約並載其與證人謝◎傑前往花園夜市。一開始有先在花園夜市停車場跟其他人集合，集合時其他人有說要去攤販講事情。 2.被告辛○○有用BB槍射告訴人丙○○，射到沒子彈就拿該槍丟，亦有拿椅子打告訴人丙○○。 3.「小黑哥」的臉書暱稱是「鄭志峰」，其有徒手毆打告訴人丙○○。 4.其在現場看其他人打告訴人丙○○。 5.有聽到有人說「限你3分鐘出來，不然就砸你的攤位，把你帶走」等語，是在告訴人丙○○被毆打前講的等事實。  13 證人即同案少年謝◎傑警詢之證述及偵查中之結證 1.被告戊○○邀約並載其與證人謝○傑前往花園夜市。 2.其與證人謝○傑站在旁邊看。  14  犯罪嫌疑人指認紀錄表 證明被告壬○○等人於犯罪事實欄二所示時間一同前往告訴人丙○○工作之攤位，案發時均在場之事實。  15 監視器錄影光碟、監視器畫面擷取照片、警方製作之監視器畫面勘驗報告 證明毆打告訴人丙○○者為被告壬○○、辛○○、子○○、乙○○、楊啟文等人，被告癸○○、柯琮懋、甲○○、戊○○、同案少年謝○傑、謝◎傑在場助勢等犯罪事實。  16 告訴人丙○○之奇美醫療財團法人奇美醫院診斷證明書1紙 證明其遭毆打因而受有傷害之事實。 
二、核被告壬○○所為，係涉犯刑法第150條第1項後段之在公共場
    所聚集3人以上首謀實施強暴、同法第277條第1項傷害、同
    法第354條毀損等罪嫌。被告辛○○、子○○、乙○○、楊啟文等
    所為，均係涉犯刑法第150條第1項後段之在公共場所聚集3
    人以上下手實施強暴、同法第277條第1項傷害、同法第354
    條毀損等罪嫌。被告癸○○、柯琮懋、甲○○、戊○○等人，均係
    涉犯刑法第150條第1項前段之在公共場所聚集3人以上在場
    助勢實施強暴罪嫌。被告壬○○、辛○○、子○○、乙○○、楊啟文
    等人前開涉犯在公共場所聚集3人以上施強暴、傷害、毀損
    等罪嫌，彼此具犯意聯絡和行為分擔，請均論以共同正犯；
    而渠等所犯妨害秩序、傷害、毀損等罪嫌，係一行為觸犯數
    罪名，為想像競合犯，請從一重處斷。至被告壬○○所為恐嚇
    危害安全罪嫌部分，應為後階段傷害犯行所吸收，不另論罪
    。
三、依刑事訴訟法第251條第1項提起公訴。
　　此　致
臺灣臺南地方法院
中　　華　　民　　國　 111　　年　　2 　　月　　16　　日
                               檢  察  官  吳  坤  城 
本件證明與原本無異　
中　　華　　民　　國　 111　　年　　2 　　月　　23　　日
                              書  記  官  吳  慧  雯 
所犯法條：
中華民國刑法第150條
在公共場所或公眾得出入之場所聚集三人以上，施強暴脅迫者，
在場助勢之人，處 1 年以下有期徒刑、拘役或 10 萬元以下罰
金；首謀及下手實施者，處 6 月以上 5 年以下有期徒刑。
犯前項之罪，而有下列情形之一者，得加重其刑至二分之一：
一、意圖供行使之用而攜帶兇器或其他危險物品犯之。
二、因而致生公眾或交通往來之危險。
中華民國刑法第277條
傷害人之身體或健康者，處 5 年以下有期徒刑、拘役或 50 萬
元以下罰金。
犯前項之罪，因而致人於死者，處無期徒刑或 7 年以上有期徒
刑；致重傷者，處 3 年以上 10 年以下有期徒刑。
中華民國刑法第354條
毀棄、損壞前二條以外之他人之物或致令不堪用，足以生損害於
公眾或他人者，處 2 年以下有期徒刑、拘役或 1 萬 5 千元以
下罰金。